# 同一控制下，被控制方成立时间早于控制方，期初的资产负债表怎么确定？

提问人：早起 时间：2021-12-15 00:01:43
母公司 2020 年投资 2500 万成立A公司，A公司注册资本为 2500 万，A公司目前经营盈利 300 万。
母公司 2021 年投资 1 亿成立B公司，B公司注册资本为 1 亿。
年底母公司打算把A公司无偿划转给B公司，并且再增资B公司的注册资本 1 亿，达到 2 个亿注册资本.
问题一：母公司的增资 1 亿的方式：通过转让A公司的股权，剩余用货币增资，这种方式是否可以，A公司的股权目前价值是 2500 万，还是 2800万？
问题二：B公司编制合并报表的时候，期初的资产负债表、利润表怎么编制，因为统一控制下视同最初控制方开始控制时编制合并报表，但是 母公司控制A的时候B还没有成立？

回答人：chenyiwei
1 、B取得A的控制权属于同一控制下合并，B对A的长期股权投资成本为划转日B的账面净资产，即 2800 万元。
2 、根据财政部会计司发布的准则实施问答，“根据《企业会计准则第 20 号——企业合并》（财会〔 2006 〕 3 号）、《企业会计准则第 33 号——合并财务报表》（财会〔 2014 〕 10 号）等有关规定，同一控制下企业合并形成母子公司关系的，母公司应当编制合并日的合并资产负债表、合并利润表和合并现金流量表，合并方就同一控制下的企业合并调整当期期初至合并日止期间及比较期间的合并财务报表。因此，该新设公司应当追溯至自比较期最早期初开始编制合并财务报表，即使比较期最早期初早于该新设公司的成立日，但应不早于被注入的其他子公司或业务处于最终控制方控制的时点。该新设公司的个别报表期初日为其成立日。”由于A的成立日早于B，故B的前期（成立日之前）合并报表中的资产、负债和损益项目实际上就是A的报表中的相关金额，只需将A的实收资本转入资本公积列报即可。